臺灣臺南地方法院刑事裁定　　　　　　 99年度交聲判字第3號
聲　請　人
即　告訴人　王天民
代　理　人　劉興文律師
被　　　告　金　華
上列聲請人因被告過失傷害案件，不服臺灣高等法院臺南分院檢
察署檢察長於中華民國99年7月26日所為99年度上聲議字第761號
駁回聲請再議之處分（原不起訴處分案號：臺灣臺南地方法院檢
察署99年度偵字第187號），聲請交付審判，本院裁定如下：
    主  文
聲請駁回。
    理  由
一、按告訴人不服上級法院檢察署檢察長或檢察總長認再議為無
    理由而駁回之處分者，得於接受處分書後10日內委任律師提
    出理由狀，向該管第一審法院聲請交付審判，刑事訴訟法第
    258條之1第1項定有明文。本件聲請人王天民以被告金華涉
    犯刑法過失傷害罪，向臺灣臺南地方法院檢察署檢察官提出
    告訴，經該署檢察官於民國（下同）99年6月11日以99年度
    偵字第187號為不起訴處分後，聲請人不服，聲請再議，經
    臺灣高等法院臺南分院檢察署檢察長於99年7月26日以99年
    度上聲議字第761號處分認聲請再議為無理由而駁回再議，
    嗣聲請人於99年7月29日收受該駁回再議處分書，於99年8月
    3日委任律師具狀向本院聲請交付審判，此有臺灣臺南地方
    法院檢察署99年度偵字第187號不起訴處分書、臺灣高等法
    院臺南分院檢察署99年度上聲議字第761號處分書、送達證
    書、交付審判聲請狀及委任書等件附卷可稽，是本件聲請交
    付審判於程序上尚無不合，合先敘明。
二、聲請交付審判意旨略以：
(一)被告金華於98年7月30日上午7時46分許，駕駛車牌號碼E4-8
    195號自小客車，竟未遵守交通標誌，沿臺南市○○路○段2
    巷堤岸道路由南往北行駛，適有聲請人王天民騎乘車牌號碼
    MAS-480號普通重型機車自對向行駛而來，被告本應注意其
    他駕駛人，而依當時之客觀情況，並無不能注意之情形，竟
    疏未注意聲請人因超車不慎倒地，而輾過聲請人，致聲請人
    受有脾臟撕裂傷及胸部挫傷，雙側創傷性血胸、胸椎第七、
    八、九節粉碎性骨折合併下肢神經病變、下顎及左手肘各2
    公分攤裂傷、軀幹及四肢多挫傷及擦傷、左顴骨骨折、胸椎
    第七、八、九、十節骨折併脊髓損傷與雙下肢癱瘓等難治之
    重傷害，然承辦檢察官卻未予詳查，遽為被告有利之認定。
(二)被告與對向車輛會車時，未注意與聲請人所騎乘機車兩車併
    行之間隔，並隨時採取必要之安全措施致肇事端，顯有過失
    。按汽車行駛時，駕駛人應注意兩車併行之間隔，並隨時採
    取必要之安全措施，此為道路交通安全規則第94條第3項所
    明定。被告當時既自承有與對向車輛會車而向右修正車道之
    行為，自應注意其與聲請人所騎乘機車兩車併行之間隔，並
    採取必要之安全措施，豈其竟疏未注意，且未發現聲請人所
    騎乘重型機車在其「右側」行駛，自有疏未注意兩車併行間
    隔。又事故現場為堤岸道路，現場路面並非如檢察官所稱的
    路面狹窄，檢察官未說明及丈量被告小客車之車身寬度及路
    面寬度，即率然的說「右側」已無空間可通過車輛，有應調
    查而未調查之違誤。且檢察官未到現場實地勘查現場的路況
    及實際情形，即認定被告沒有任何的過失，而認定聲請人是
    肇事主因，似嫌過於武斷。又被告可能有鈞院91年度聲判字
    第135號所稱「未警覺注意各項路況，產生壓迫環境」之情
    ，因被告未注意車輛行進間，與其他用路人保持安全間隔，
    致發生壓迫環境，妨礙了其他用路人之行車安全。
(三)本案之路權既屬於聲請人所有，聲請人對於信賴對方即被告
    亦能遵守交通規則，但被告竟違規行為造成聲請人重傷害，
    即被告若遵守交通規則即不會造成告訴人受傷，是以聲請人
    的受重傷與被告之行為有相當因果關係。且從聲請人之受傷
    情形觀之，聲請人案發時戴著全罩式的安全帽，怎可能頭部
    會深入被告的小march的車底，從聲請人的手肘、手背多處
    擦傷，亦可證明聲請人是遭被告拖行數公尺，且從聲請人在
    現場留下的背包的痕跡觀之，聲請人是被拖行數公尺以致聲
    請人的背包之背帶斷掉，但對此部份檢察官均未予調查及說
    明，亦未請專家調查說明聲請人之傷勢是否係被拖行所造成
    。
(四)事故現場並非如警方所稱無號誌、標誌及限速，在進入堤岸
    道路前就有禁制標誌禁止車輛進入，但被告未遵守該標誌而
    強行進入，才導致本件事故之發生，被告之違規行為與本件
    事故之發生應有因果關係。
(五)又目擊證人黃國閔之證言有諸多迴護被告之處。檢察官未言
    明證人黃國閔到底是騎在被告後面的右方或左方，如果證人
    黃國閔是騎在被告的右方，證人黃國閔根本看不到左方的事
    情，如何能看到聲請人是遭被告之左後輪輾過？且如證人黃
    國閔所言，當時有塞車，則被告的車速為何會達到3、40公
    里，且聲請人車速比當時汽車的車速快，又當時機車與被告
    的車距到底多寬，檢察官亦未查明。且如證人黃國閔所言，
    聲請人係慢慢的倒下，證人黃國閔應按喇叭提醒被告被告才
    是，且被告應有充分的反反應時間才對，也不會造成聲請人
    如此嚴重的傷勢。係因被告未依道路交通安全規則第94條第
    3項之規定駕駛車輛，才會在被告所稱速度不快之情況下，
    仍然壓到告訴人，並拖行數十公尺，造成告訴人受有終身需
    以輪椅代步之重傷害。又依車子的行車速度時速1公里，每
    秒約移動27公分，如果聲請人要鑽進被告車盤底下，聲請人
    須在1秒內鑽進去，但如證人黃國閔所言被告當時的車速約3
    、40公里，即被告每秒移動的距離約810公分到1080公分，
    聲請人如何鑽進去被告的車底遭被告輾過去？可見證人黃國
    閔的證詞不實在。實情應是被告之「前輪」壓過聲請人上半
    身並遭拖行的數十公尺，才會造成聲請人手腳多處嚴重的擦
    傷，是證人黃國閔之證言不可採。檢察官及臺灣省臺南區車
    輛行車事故鑑定委員會及臺灣省車輛行車事故覆議鑑定委員
    會均以證人黃國閔的證詞可信下為基礎，但如在證人黃國閔
    的證詞不可信的情況下，該鑑定是否會不一樣，檢察官均未
    論斷。
(六)檢察官之論斷雖臚列道路交通事故現場圖、道路交通事故調
    查報告表、現場照片等證據，但如何認定事實，並無說理，
    已嫌速斷。又未針對車輛損害情形，血跡、物品散落位置等
    跡證，逐一剖析雙方之行進方向，理由自屬不備。況鑑定結
    果，係以證人黃國閔屬實為前提所為之論斷，但人之記憶有
    限，視線之角度會影響看見事實之全貌，若證人黃國閔證言
    不實，鑑定結果是否會有不同，鑑定機關未予說明，檢察官
    遽認鑑定機關之意見係相同之認定，理由矛盾，有刑事訴訟
    法第378條「適用法則不當」及第379條第14款「判決不載理
    由或所載理由矛盾」之違背法令事由。
(七)被告不等警方到現場，即以交通繁忙及救護車通行而將事故
     現場之車輛移動，以致現場遭破壞而未保持完整現場以待
     警方採證，被告之舉止可疑，疑有破壞現場。
(八)聲請調查證據：聲請鈞院至現場履勘，並將全案卷證送請財
    團法人成大研究發展基金會鑑定。
三、按法院認為交付審判之聲請不合法或無理由者，應駁回之，
    刑事訴訟法第258條之3第2項前段定有明文。次按91年2月8
    日修正公布之刑事訴訟法，新增第258條之1至之4所規定之
    「交付審判制度」，係對於「檢察官不起訴或緩起訴裁量權
    」制衡之一種外部監督機制，法院僅就檢察官所為不起訴或
    緩起訴之處分是否正確加以審查，以防止檢察機關濫權；然
    法院並非檢察官之延伸，並不負擔偵查之作為，又為避免法
    官權限之過度擴張，因而壓縮檢察官之控訴權限，甚至形成
    法官兼任檢審角色之「新糾問制」，法院對於聲請交付審判
    案件之審查，應限於檢察官不起訴處分是否違法。質言之，
    如檢察官係依據刑事訴訟法第252條規定予以不起訴處分者
    ，應審查該處分是否符合該條各款之規定；若係依據同法第
    253條規定為不起訴處分者，則應審查該處分是否有裁量逾
    越或裁量濫用之情形，若該處分與上開條款規定相符，法院
    即應依據同法第258條之3第2項前段，以聲請無理由裁定駁
    回。依此立法精神，同法第258條第3項規定，法院審查聲請
    交付審判案件時「得為必要之調查」，其調查證據之範圍，
    自應以偵查中曾顯現之證據為限；而同法第260條對於不起
    訴處分已確定或緩起訴處分期滿未經撤銷者，因發現新事實
    新證據，得再行起訴之規定，其立法理由說明該條所稱不起
    訴處分已確定者，包括「聲請法院交付審判復經駁回者」之
    情形在內，是以，法院就聲請交付審判案件之審查，其調查
    證據範圍，自更應以偵查中曾顯現之證據為限，不得就告訴
    人新提出之證據再為調查，亦不得蒐集偵查卷以外之證據，
    否則，將與刑事訴訟法第260條之再行起訴規定，混淆不清
    。另依司法院於92年8月27日所修正發布之現行「法院辦理
    刑事訴訟案件應行注意事項」（以下簡稱注意事項）第134
    點中段增訂有：「法院於審查交付審判之聲請有無理由時，
    得為必要之調查，惟其調查範圍，應以偵查中曾發現之證據
    為限，不可就聲請人新提出之證據再為調查，亦不可蒐集偵
    查卷以外之證據。除認為不起訴處分書所載理由違背經驗法
    則、論理法則或其他證據法則，否則，不宜率予裁定交付審
    判。」之規定亦符上揭法律規定，自屬可參。又法院裁定交
    付審判，即如同檢察官提起公訴使案件進入審判程序，是法
    院裁定交付審判之前提，必須偵查卷內所存證據已符合刑事
    訴訟法第251條第1項規定「足認被告有犯罪嫌疑」檢察官應
    提起公訴之情形，亦即該案件已經跨越起訴門檻，否則，縱
    或法院對於檢察官所認定之基礎事實有不同判斷，但如該案
    件仍須另行蒐證偵查始能判斷應否交付審判者，因交付審判
    審查制度並無如同再議救濟制度得為發回原檢察官續行偵查
    之設計，法院仍應依同法第258條之3第2項前段規定，以聲
    請無理由裁定駁回。而事實之認定，固應憑證據，然所謂證
    據，係指直接與間接足以證明犯罪事實之一切證據而言，苟
    檢察官綜合調查所得之各種證據，本於事理之作用得其心證
    而為事實之判斷，自與憑空推測或擬制之情形有別，此項判
    斷與事理無違，即不容指為違法。
四、訊據被告於警詢及偵訊中固坦承其所駕駛之車輛有輾過聲請
    人，並致聲請人受有重傷害等情，惟堅詞否認有何過失致重
    傷害犯行，辯稱：當天並沒有與聲請人所騎乘之車輛發生擦
    撞，係在正常行駛中察覺後輪壓到東西的感覺，聽聞機車倒
    地之聲音後停下來，才發現所駕駛之車輛輾過聲請人，伊就
    本件交通事故之發生，並沒有過失等語。
五、經查：
(一)聲請人於98年7月30日上午7時46分許，騎乘車牌號碼MAS-48
    0號普通重型機車沿臺南市○○路○段2巷堤岸道路北向南行
    駛時，因超車不慎倒地，遭對向由被告所駕駛車牌號碼E4-8
    195號自小客車輾過，因而受有脾臟撕裂傷及胸部挫傷，雙
    側創傷性血胸、胸椎第七、八、九節粉碎性骨折合併下肢神
    經病變、下顎及左手肘各2公分攤裂傷、軀幹及四肢多挫傷
    及擦傷、左顴骨骨折、胸椎第七、八、九、十節骨折併脊髓
    損傷與雙下肢癱瘓等重傷害乙節，此業經被告、告訴人陳稱
    在卷（見警卷第2頁、本院卷第2頁），並有財團法人奇美醫
    院診斷證明書3紙、道路交通事故現場圖1紙在卷可資佐證（
    見警卷第15-17頁、第25頁），堪予認定。
(二)依事故現場目擊證人黃國閔於99年3月18日偵訊時具結證稱
    ：當時我也騎機車與被告同方向要去上班，我是在被告車子
    的後面。我看到機車騎士（係指聲請人，以下同）從我的對
    向一直超車過來，後來我看到機車騎士與其他機車平行，當
    時有很多機車，我有看到機車騎士有莫名的晃動，之後慢慢
    往左邊倒向汽車的一方，之後就在汽車駕駛座左後方的輪子
    倒下去，該汽車是正常行駛，機車騎士被汽車的左後輪輾過
    後再彈回車道。該處沒有分界線，沒有看到機車與汽車發生
    碰撞，是機車莫名晃動後再倒向汽車的，但機車騎士在傾斜
    時還是有撞到汽車，不清楚機車騎士有無與其他機車騎士發
    生碰撞，但機車騎士與其他機車騎士的距離很近，可能會互
    相擦撞到，當時機車騎士速度比其他機車還要快，因為他要
    超車等語【見臺灣臺南地方法院檢察署99年度偵字第187號
    卷宗（下稱系爭偵A卷）第31頁】，核與告訴代理人林玉釵
    於偵查時陳稱被告所駕駛車輛側邊無擦撞痕跡等語（見系爭
    偵A卷第30頁），及告訴人陳稱二車並無對撞之情等語相符
    （見系爭偵A卷第50頁）；再參以證人黃國閔陳稱與聲請人
    、被告均不相認識，亦無任何仇怨等語可知（見警卷第12頁
    ），證人黃國閔實無迴護被告之動機與目的；又證人黃國閔
    於警詢中及偵查中之證述均屬一致，且於偵查中經檢察官告
    知偽證罪之處罰後，於供述之前具結，此有結文1紙在卷可
    稽（見系爭偵A卷第30頁、第33頁），應足以擔保證言之真
    實性；另本件事故發生於早上7點46分許，當時天候晴、日
    間自然光線、柏油路面乾燥無缺陷、無障礙物、視距良好，
    有道路交通事故調查報告表(一)，及現場照片等資料附卷可
    參（見警卷第26頁、系爭偵A卷第6頁），證人黃國閔當無誤
    看本件交通事故發生之情；故證人黃國閔上述證言，應堪採
    信。
(三)至於告訴人雖提出被告車輛右側車門下方及告訴人機車把手
    有刮擦痕之照片為證（見系爭偵A卷第46頁），然聲請人與
    被告係對向行駛，二車若曾發生擦撞，擦撞痕跡必然出現於
    被告車輛之左側車身始為可能，且告訴人亦自陳二車並無發
    生對撞之情（見系爭偵A卷第50頁），因此，自難依上開照
    片而為被告不利之認定，而認證人黃國閔之證述有迴護被告
    之情。從而，聲請人迭稱證人黃國閔之證述有迴護被告之情
    ，依證人黃國閔之證述所為台灣省臺南區車輛行車事故鑑定
    委員會99年4月14日臺南區990260案鑑定意見書、台灣省車
    輛行車事故覆議鑑定委員會99年6月1日覆議字第0996202018
    號函之鑑定結果不可採信，而執此作為本件聲請交付審判之
    論據，自不足採信。
(四)按道路交通安全規則第94條第3項固規定：「汽車行駛時，
    駕駛人應注意車前狀況及兩車併行之間隔，並隨時採取必要
    之安全措施。」，然查：
  1.本件交通事故發生地點路面寬度為5.2公尺、未劃設分向線
    ，有道路交通事故現場圖及現場照片等資料附卷可參（見警
    卷第25頁、系爭偵A卷第6頁）；又當時係屬上班時間，車流
    量眾多，發生本件交通事故前，聲請人原騎乘機車沿路超車
    ，至本件交通事故發生地點前，因超車之故，先與其他機車
    併排行駛，後因不明原因晃動，自己向左方即被告所駕駛自
    小客車左後輪處倒地，才遭被告所駕駛自小客車左後輪碾過
    ，業據證人黃國閔證稱在卷，已如前述；另被告所駕駛之自
    小客車與聲請人所騎乘之機車未發生擦撞，已如前述，二車
    發生碰撞後，並未保持現場，員警至現場處理時，車輛均已
    移動，亦據道路交通事故現場圖載稱在卷（見警卷第25頁）
    ，因此，並無任何證據資料足資證明被告駕駛自小客車有向
    左偏行之行為，況且，聲請人於發生本件交通事故前，既然
    還為併排行駛之動作，顯見聲請人亦認被告所駕駛之自小客
    車自對面迎面駛來，路面寬度尚足供其併排行駛之用，實難
    認被告所駕駛之自小客車迎面駛來有妨礙聲請人行車之安全
    範圍，而造成壓迫情境之情；至於系爭偵A卷第6頁下方、第
    7 頁上方現場照片之血跡位置，因無二車發生碰撞後之位置
    ，足資互核比對二車係於何處發生碰撞，且聲請人曾遭被告
    所駕駛車輛拖行，亦據聲請人陳稱在卷，因此，亦難以血跡
    位置遽認聲請人遭被告所駕駛車輛碾過位置，而認聲請人係
    因被告造成壓迫情境才倒地。由上情可知，聲請人先於狹窄
    路面，因超車之故，與他車併排行駛，後因不明原因倒向被
    告所駕駛自小客車左後輪，遭該左後輪碾過，實難期被告對
    突入所駕駛車輛左「後」輪之人、車得以注意，並隨時採取
    必要之安全措施。因此，聲請人迭稱被告未注意車前狀況，
    並隨時採取必要之安全措施云云，洵屬無據。
  2.又課予駕駛人前開法條之注意義務，必須給予駕駛人合理且
    充足時間，以便該駕駛人可採取適當之措施避免危險發生，
    如駕駛者然無法預見其他駕駛人之突發行為，且無充足時間
    可採取適當之措施，實不能苛責駕駛人有疏未注意車前狀況
    ，有違反該規定，遽論過失罪責。駕駛人面對危險狀況時，
    從反應至踩煞車，進至完全煞停為止，必須經過一段時間，
    在此時間內，車輛無可避免仍會繼續前進，如扣除掉此一距
    離，駕駛人仍未能將車輛煞停，始得認定駕駛人有應注意而
    未能注意車前狀況之過失，否此即屬任何人均無法避開之危
    險。查，聲請人雖稱由手肘、手背多處擦傷，及遺留在現場
    的背包背帶斷掉痕跡觀之，聲請人曾被拖行數公尺等語，然
    縱聲請人所述遭被告拖行數公尺一節屬實，但依前揭所述，
    被告對其他駕駛人之突發行為，需有充足時間可採取適當之
    措施，因此，被告在有充足時間將車輛煞停前，將倒地之聲
    請人拖行數公尺，實為無法避免之結果，自難以此即認被告
    需負過失致重傷害之罪責。
  3.綜上所述可知，被告所駕駛之自小客車與聲請人所騎乘之機
    車未發生擦撞；又無任何證據可資證明被告行車有向左偏行
    ，以致妨礙聲請人行車之安全範圍而造成壓迫情境；且衡諸
    常情，被告實無法預見對向之駕駛人於經過自己車輛後會有
    突然倒地之情形，而得採取有效之防範措施；因此，自難認
    被告有何過失之處。另被告於發覺疑似輾過不明物體、聽到
    機車擦撞地面之聲音後，隨即將汽車煞停以查明狀況，足認
    被告於發覺危險狀況後，隨即反應採取煞車之措施，以避免
    損害擴大，縱認被告有行車拖行聲請人，致聲請人受有重傷
    之舉，亦難認需負過失重傷害罪責。準此，聲請人顯係因不
    明原因致行車不穩向左摔倒於路面，始為對向迎面而來之被
    告車輛所輾過，被告對於本件事故之發生，顯非事前所能預
    見或防範，造成聲請人受有傷害顯屬不可避免之結果，並無
    任何客觀上之注意義務之違反可言，且於發現危險狀況後亦
    已採取煞車之必要安全措施，自難對被告論以過失致重傷害
    之罪責。
(五)本件交通事故經檢察官囑託臺灣省臺南區車輛行車事故鑑定
    委員會鑑定之結果，認為被告無肇事原因，嗣經臺灣省車輛
    行車事故覆議鑑定委員會覆議之結果，亦依照原鑑定之意見
    ，此有臺灣省臺南區車輛行車事故鑑定委員會99年4月15 日
    南鑑字第0995901219號函及函附鑑定意見書、臺灣省車輛行
    車事故覆議鑑定委員會99年6月1日覆議宇第0996202018號函
    各1份在卷可憑（見系爭偵A卷第39-40頁、第53頁）。雖上
    開鑑定報告曾參酌證人黃國閔之證言，然證人黃國閔之證言
    並無不可採信之理由，已如前述，是上開鑑定報告依證人黃
    國閔所言而為肇事原因之分析，應堪採信。因此，檢察官參
    酌上開鑑定結果，而為被告不起訴處分，並無不當之處。
(六)又聲請人主張本件交通事故發生地點為堤岸道路，堤岸之路
    口有禁止標誌禁止車輛進入之標誌，並提出照片2幀為證（
    見系爭偵A卷第44頁），被告駕駛自小客車進入該堤岸道路
    ，有違道路交通安全規則第90條：「駕駛人駕駛汽車，應遵
    守道路交通標誌、標線、號誌之指示，並服從交通指揮人員
    之指揮。」之規定，然縱認被告有違反前開行政法上之注意
    規範，雖應負交通違規之行政責任，惟尚難據此斷定被告有
    刑法上之過失而應負刑事責任。因被告對於聲請人所受之傷
    是否需負刑法上之過失責任，需以被告行車行為對本件交通
    事故之發生是否應注意、能注意採取有效之預防措施，而卻
    不為以資論斷，亦即需另以被告之交通違規行為與聲請人之
    受傷間，有相當因果關係以為斷，而所謂相當因果關係，乃
    謂有此行為通常會發生一定之結果。而查本件被告雖違規進
    入河堤道路，非此通常發生交通事故，基此，尚難僅以被告
    行政責任之違反，遽認被告行車之行為有相當因果關係而應
    負過失責任。聲請人認被告之違規行為與本件傷害有因果關
    係，並不可採。
(七)聲請人雖質疑現場有遭破壞之情，惟查當時之所以移動車輛
    ，係因當時車流量大，不得不移動車輛，此業經證人黃國閔
    於警詢時證述在卷（見警卷第14頁），顯見本件交通事故現
    場並無遭人蓄意破壞之情事。況是否有人蓄意破壞本件事故
    現場，亦與被告是否需負過失重傷害罪責無涉，併此敘明。
(八)聲請人指稱檢察官未至現場實地勘查道路現況，及實際情形
    ，即認被告無過失責任，似嫌武斷云云。惟查，檢察官如認
    證據已臻明確，自可斟酌有無至現場勘驗之必要，況道路現
    況有道路事故現場圖及現場照片在卷可參，聲請人以檢察官
    未為上述之偵查作為即認檢察官之不起訴處分，有武斷之嫌
    ，尚屬無據。
(九)又聲請人雖聲請本院將本案囑託財團法人成大研究發展基金
    會鑑定云云。惟本件交通事故肇事之經過業經檢察官調查明
    確，詳細論斷，認定被告犯罪嫌疑不足而為不起訴處分，並
    經再議駁回，依法核無不合；且本院調查證據之範圍，應以
    偵查中曾顯現之證據為限，已如前述，故聲請人聲請將本案
    交由上述機關再行鑑定，並執此作為聲請交付審判之理由，
    於法未合，自難准許。
六、綜上所述，本件檢察官依據偵查結果，認為被告之過失致重
    傷罪嫌不能成立，因而為不起訴處分及駁回再議聲請，於事
    實調查程序及相關事證之評價認定，於法均無不合，復無違
    背論理法則、經驗法則或證據法則之情事，聲請人仍以檢察
    官已為論斷之事項，再為爭執，並不足採。且本院依職權調
    閱全卷審核結果，亦認依現有證據所能證明被告二人所涉嫌
    疑，尚不足以跨越起訴門檻，是本案亦未存有應起訴之犯罪
    事實及理由。聲請人猶執前詞，聲請交付審判，其聲請為無
    理由，應予駁回。
七、據上論斷，依刑事訴訟法第258條之3第2項前段，裁定如主
    文。
中    華    民    國   100    年    1     月    31    日
                      交通法庭  審判長法  官  鄧希賢
                                      法  官  鄭燕璘
                                      法  官  陳淑勤
以上正本證明與原本無異。
不得抗告。
                                      書記官  謝竣閎
中    華    民    國   100    年    1     月    31    日